---
title: "Curso: Análisis de datos"
author: "Juan C. Panta"
format:
  html: 
    code-fold: true
editor: visual
---

```{r}
#| label: load-packages
#| include: false

#library(tidyverse)  # for data wrangling and visualization
#library(knitr)      # for tables
#library(openintro)  # for data
```

## Lectura de datos

En esta seccion se importará datos en formato csv y xlsx, especificamente de las bases de datos: `PelicanStores.csv` y `Datos_personas.xlsx`

Comencemos cargando los paquetes que usaremos para el análisis.

```{r}
#| label: load-packages2
#| warning: false
#| message: false

library(tidyverse)  # for data wrangling and visualization
library(knitr)      # for tables
library(readxl)     # for read excel
```

**Lectura de datos**

Leemos datos de github.

```{r}
datos <- read.csv("https://raw.githubusercontent.com/JuanCamilo18/AnalisisDatos/main/Datos/PelicanStores.csv", header = T, sep = ";")

datos %>%
  head() %>%
  kable(digits = c(0, 0, 0, 2, 0))
```

### Estadísticas resumidas

@tbl-stats1 muestra estadísticas resumidas básicas para las variables de la base de datos.

```{r}
#| label: tbl-stats1
#| tbl-cap: "Estructura de las variables de la bbdd"

datos %>%
  summary() %>%
  kable()

datos %>%
  str() %>%
  kable()
```

## Lectura formato excel {#sec-model}

```{r}
datos2 <- read_xlsx("Datos/Datos_personas.xlsx")
head(datos2)
```

Tipos de las variables

```{r}
str(datos2)
```

Cambiamos tipo de variable a Id y Edad.

```{r}
datos2$Id <- as.integer(datos2$Id)
datos2$Edad <- as.integer(datos2$Edad)
# Comprobamos
str(datos2)
```
