---
title: "Curso: Análisis de datos"
author: "Juan C. Panta"
format:
  html: 
    code-fold: true
editor: visual
---

```{r}
#| label: load-packages
#| include: false

#library(tidyverse)  # for data wrangling and visualization
#library(knitr)      # for tables
#library(openintro)  # for data
```

## Clase 02: Analisis Descriptivo de datos

En este análisis, construimos un análisis estadístico de los datos de `Estudiantes.csv` que contiene informacion sobre el desempeño de unos estudiantes de secundaria.

Comencemos cargando los paquetes que usaremos para el análisis.

```{r}
#| label: load-packages2
#| warning: false
#| message: false

library(tidyverse)  # for data wrangling and visualization
library(knitr)      # for tables
library(readxl)     # for read excel

```

**Lectura de datos**

Leemos datos en archivo csv.

```{r}
estudiantes <- read.csv("Datos/student-mat.csv", header = T, sep = ";")

estudiantes %>%
  head() %>%
  kable()
```

### Tipo de las variables

@tbl-stats1 muestra el tipo de las variables de la base de datos.

```{r}
#| label: tbl-stats1
#| tbl-cap: "Estructura de las variables de la bbdd"

estudiantes %>%
  sapply(class) %>%
  kable()

estudiantes %>%
  str() %>%
  kable()
```

### Estadísticas resumidas

@tbl-stats2 muestra estadísticas resumidas básicas para las variables de la base de datos.

```{r}
#| label: tbl-stats2
#| tbl-cap: "Estructura de las variables de la bbdd"

estudiantes %>%
  summary() %>%
  kable()
```

## Análisis univariado de datos {#sec-aud}

When you click the **Render** button a presentation will be generated that includes both content and the output of embedded code. You can embed code like this:

```{r}
table(estudiantes$Mjob) %>%
  kable()
```

Tipos de las variables

```{r}
table(estudiantes$Fjob) %>%
  kable()
```

Tabla de frecuencias relativas.

```{r}
prop.table(table(estudiantes$Mjob))
```

Grafico de barras.

```{r}
barplot(table(estudiantes$Mjob))
```

```{r}
barplot(table(estudiantes$Mjob),
        main = "Trabajo de la madre",
        xlab = "Mjob",
        ylab = "frecuencias",
        col = "blue")
```

### Gráfico de Tortas

```{r}
pie(table(estudiantes$Mjob), col = 1:5, main = "Trabajo de la madre")
```

**Variable edad**

```{r}
table(cut(estudiantes$age,4))
```

### Histograma

```{r}
hist(estudiantes$age)
```

agregamos la funcion de densidad estimada

```{r}
hist(estudiantes$G1,main="Calificacion de primer periodo", col="green",
     xlab="G1", ylab="Frecuencias",
     freq=F)
lines(density(estudiantes$G1), col="red")
```











